【裁判字號】    98,訴,791
【裁判日期】    980527
【裁判案由】    違反毒品危害防制條例
【裁判全文】
臺灣彰化地方法院刑事判決               98年度訴字第791號
公  訴  人  臺灣彰化地方法院檢察署檢察官
被      告  甲○○
上列被告因違反毒品危害防制條例案件，經檢察官提起公訴（98
年度毒偵緝字第51號），本院改依簡式審判程序判決如下：
    主  文
甲○○施用第一級毒品，累犯，處有期徒刑拾月；又施用第二級
毒品，累犯，處有期徒刑伍月。應執行有期徒刑壹年壹月。
    事  實
一、甲○○前於民國（下同）87年間因施用毒品案件，經本院裁
    定移送觀察、勒戒及強制戒治後，復於90年間，經本院以90
    年度毒聲字第2399號裁定令入戒治處所施以強制戒治，因成
    效經評定合格，由本院以91年度毒聲字第822 號裁定停止戒
    治，於91年4 月11日停止戒治出所付保護管束，詎其於保護
    管束期間又因違反保護管束應遵守事項情節重大，再經本院
    以91年度毒聲字第1967號裁定撤銷停止戒治，甫於92年2 月
    2 日期滿執行完畢釋放。另於90年間，因連續施用第一、二
    級毒品案件，經本院以90年度訴字第769 號判處有期徒刑10
    月、8 月，應執行有期徒刑1 年5 月確定；復於94年間，因
    詐欺案件，經本院以94年度易字第989 號判處有期徒刑5 月
    確定【第1 案】。又因連續施用第一、二級毒品案件，經本
    院以94年度訴字第1275號判處有期徒刑1 年5 月、1 年，應
    執行有期徒刑2 年4 月，上訴後，由臺灣高等法院臺中分院
    以94年度上訴字第1782號撤回上訴確定【第2 案】。前揭第
    1 案與第2 案之罪，均由本院以96年度聲減字第1058號裁定
    分別減為有期徒刑5 月、4 月、2 月15日，應執行有期徒刑
    11月確定；8 月15日、6 月，應執行有期徒刑1 年2 月確定
    ，並接續執行，於96年7 月16日縮短刑期執行完畢出監。詎
    其仍不思悔改，復基於施用第一級毒品海洛因之犯意，於96
    年12月3 日晚間許，在其位於彰化縣彰化市○○路32號之住
    處，以將海洛因摻水注射體內之方式，施用第一級毒品海洛
    因1次；復於同日晚間，基於施用第二級毒品甲基安非他命
    之犯意，在上址住處內，以將甲基安非他命置於玻璃管內燒
    烤之方式，施用第二級毒品甲基安非他命1次。嗣因其為毒
    品列管人口，為警於96年12月4日晚間9時30分許，通知前往
    臺中市警察局第二分局採集尿液送驗後，結果呈安非他命、
    甲基安非他命、可待因及嗎啡陽性反應，始悉上情。
二、案經臺中市警察局第二分局報告臺灣臺中地方法院檢察署陳
    請臺灣高等法院臺中分院檢察署檢察長令轉臺灣彰化地方法
    院檢察署檢察官偵查起訴。
    理  由
一、按除被告所犯為死刑、無期徒刑、最輕本刑為3 年以上有期
    徒刑之罪或高等法院管轄第1 審案件者外，於刑事訴訟法第
    273 條第1 項程序進行中，被告先就被訴事實為有罪之陳述
    時，審判長得告知被告簡式審判程序之旨，並聽取當事人、
    代理人、辯護人及輔佐人之意見後，裁定進行簡式審判程序
    ；除簡式審判程序及簡易程序案件外，第1 審應行合議審判
    ，刑事訴訟法第273 條之1 第1 項、第284 條之1 分別定有
    明文。本件被告甲○○所犯係死刑、無期徒刑、最輕本刑為
    3 年以上有期徒刑或高等法院管轄第1 審案件以外之罪，並
    於本院行準備程序時就被訴事實為有罪之陳述，本院合議庭
    依前揭規定，經評議結果，裁定改由受命法官獨任行簡式審
    判程序，先予敘明。
二、上揭事實，業據被告甲○○迭於偵訊中及本院行準備程序與
    審理時均坦承不諱，且其於96年12月4 日為警查獲時所採取
    之尿液，經送鑑驗結果，確呈嗎啡及甲基安非他命陽性反應
    ，此有台中市警察局第二分局偵查隊委託鑑驗代號與真實姓
    名對照表及中山醫學大學附設醫院檢驗科藥物檢測中心96年
    12月20日所出具之尿液檢驗報告各1 紙附卷可稽，應認被告
    之自白確與事實相符，洵堪採信。
三、再查，本件被告前於87年間因施用毒品案件，經本院裁定移
    送觀察、勒戒及強制戒治後，復於90年間，經本院以90年度
    毒聲字第2399號裁定令入戒治處所施以強制戒治，因成效經
    評定合格，由本院以91年度毒聲字第822 號裁定停止戒治，
    於91年4 月11日停止戒治出所付保護管束，詎其於保護管束
    期間又因違反保護管束應遵守事項情節重大，再經本院以91
    年度毒聲字第1967號裁定撤銷停止戒治，甫於92年2 月2 日
    期滿執行完畢釋放等情，有臺灣高等法院被告前案紀錄表及
    臺灣彰化地方法院檢察署刑案資料查註紀錄表各1 份在卷足
    憑，被告顯係於受強制戒治執行完畢釋放後，5 年內再犯毒
    品危害防制條例第10條第1 、2 項之罪，依同條例第23條第
    2 項規定，應依法論科。綜上所述，本件犯罪事證明確，被
    告前開犯行洵堪認定，應予依法論科。
四、核被告所為，係犯毒品危害防制條例第10條第1 項之施用第
    一級毒品罪及同條第2 項之施用第二級毒品罪。被告為施用
    毒品而持有第一、二級毒品，其持有之低度行為均應為施用
    之高度行為所吸收，均不另論罪。又其所犯上開2 罪，犯意
    各別，行為互殊，應予分論併罰。再查被告有上開犯罪事實
    欄所載之前科紀錄，而於96年7 月16日執行完畢出監等情，
    有臺灣彰化地方法院檢察署刑案資料查註紀錄表及臺灣高等
    法院被告前案紀錄表各1 份附卷可稽，被告於受有期徒刑之
    執行完畢後，5 年內故意再犯有期徒刑以上之罪，均為累犯
    ，應依刑法第47條第1 項之規定，分別加重其刑。爰審酌被
    告前曾因施用毒品，經送勒戒、強制戒治後，卻未能戒除毒
    癮，猶一再施用毒品，顯然欠缺戒除毒癮以求重生之決心，
    並未能善體國家設置勒戒、戒治機構，協助毒品施用者戒除
    毒癮之良法美意，非施以較長期與社會隔離之處分，恐難促
    其萌生戒除毒癮之意志，惟念其施用毒品乃自戕一己之身體
    健康，尚未害及他人，且犯後坦承犯行，暨其智識程度、生
    活狀況等一切情狀，分別量處如主文所示之刑，並定其應執
    行之刑，以示懲儆。
據上論斷，應依刑事訴訟法第 273 條之1 第1 項、第299 條第1
項前段，毒品危害防制條例第10條第1 項、第2 項，刑法第11條
前段、第47條第1 項、第51條第5 款，判決如主文。
本案經檢察官王元郁到庭執行職務。
中    華    民    國    98    年    5     月    27    日
                  刑事第九庭          法  官  蕭文學
以上正本證明與原本無異。
如不服本判決應於收受判決後10日內向本院提出上訴書狀，並應
敘述具體理由；其未敘述上訴理由者，應於上訴期間屆滿後20日
內向本院補提理由書（均須按他造當事人之人數附繕本）「切勿
逕送上級法院」。
中    華    民    國    98    年    5     月    27    日
                                      書記官  黃明慧
附錄本案論罪科刑法條全文：
毒品危害防制條例第10條
施用第一級毒品者，處六月以上五年以下有期徒刑。
施用第二級毒品者，處三年以下有期徒刑。


司法院資訊處製作；財團法人民間司法改革基金會備份。
